【裁判字號】    89,上易,733
【裁判日期】    890607
【裁判案由】    竊盜
【裁判全文】
臺灣高等法院臺南分院刑事判決            八十九年度上易字第七三三號   Ｃ
      上  訴  人
      即  被  告  乙  ○  ○
右上訴人因竊盜案件，不服臺灣嘉義地方法院八十八年度易字第一０九號中華民國八
十九年二月二十九日第一審判決（起訴案號：臺灣嘉義地方法院檢察署八十九年度偵
字第七二０號），提起上訴，本院判決如左：
      主      文
上訴駁回。
      事      實
一、乙○○曾有多次竊盜前科，最近一次於民國八十一年間所犯竊盜罪，經本院判處
    有期徒刑二年六月，刑前強制工作確定，八十三年十一月二十一日刑期起算，八
    十五年二月九日假釋出獄，於八十五年十月十七日因假釋期滿未經撤銷假釋，視
    為執行完畢（起訴書誤載為八十五年十一月二日），猶不知悔改，竟意圖為自己
    不法之所有，於八十九年一月十六日下午一時二十分許，無故侵入其友人甲○○
    位於嘉義市○○街五七號之住宅（侵入住宅部分未據告訴），趁甲○○不在之際
    ，竊取甲○○所有之金手錶乙個（價值新台幣五萬二千元）、男女金戒子六只（
    價值新台幣一萬八千元）、女耳環一只（價值新台幣一千元）、金領帶夾乙個（
    價值新台幣一千五百元）、白子墜子乙只（價值新台幣五百元）等財物，得手後
    將之藏置於嘉義市○○路與義教街口處之廢棄汽車教練場之草叢內，嗣為警於同
    日下午三時四十分許，在嘉義市○○街八００號前查獲，並取出上開贓物。
二、案經嘉義市警察局第二分局報請臺灣嘉義地方法院檢察官偵查起訴。
      理      由
一、右揭犯罪事實業據上訴人即被告乙○○於原審審理中供承不諱（見原審卷第十四
    ～十五頁），核與被害人甲○○於警訊中指訴之情節相符，並有贓物認領保管收
    據及被害報告單各一紙附於警卷可資佐證，足認被告之自白與事實相符，自可採
    為證據，本件事證明確，被告乙○○犯行堪以認定。
二、查被告乙○○竊取如事實欄所載被害人所有之金手錶乙個等財物，顯有為自己不
    法所有之意圖，核其所為，係犯刑法第三百二十條第一項之竊盜罪。查被告乙○
    ○曾有多次竊盜前科，最後一次於八十一年間所犯竊盜罪，經本院判處有期徒刑
    二年六月，刑前強制工作確定，八十三年十一月二十一日刑期起算，八十五年二
    月九日假釋出獄，於八十五年十月十七日因假釋期滿未經撤銷假釋，視為執行完
    畢之事實，業據其於原審審理時供承在卷，並有本院被告全國前案紀錄表一份附
    於本院卷可稽，其於有期徒刑之執行完畢後，五年以內再犯本件有期徒刑以上之
    罪者，為累犯，應依法加重其刑。原審援引刑事訴訟法第二百九十九條第一項前
    段，刑法第三百二十條第一項、第四十七條，罰金罰鍰提高標準條例第一條前段
    之規定，並參酌被告犯罪之動機、目的、手段、品行、犯罪所生危害及犯後坦承
    、態度良好等一切情狀，量處有期徒刑七月。本院經核其認事用法，均無不當，
    量刑亦稱妥適。被告上訴意旨，猶執前詞，否認犯罪，為無理由，應予駁回。
三、被告經合法傳喚，無正當理由不到庭，爰不待其陳述逕行判決。
據上論斷，應依刑事訴訟法第三百六十八條、第三百七十一條，判決如主文。
本案經檢察官楊治宇到庭執行職務。
中    華    民    國      八十九      年      六      月      七        日
                                  臺灣高等法院臺南分院刑事第六庭
                                      審判長法官  林    金    村
                                            法官  徐    宏    志
                                            法官  顏    基    典
右正本證明與原本無異。
不得上訴。
                                      法院書記官  呂    嘉    文
中    華    民    國      八十九      年      六      月      八        日
附錄本判決論罪科刑法條：
刑法第三百二十條第一項
第一項：意圖為自己或第三人不法之所有，而竊取他人之動產者，為竊盜罪，處五年
        以下有期徒刑、拘役或五百元以下罰金。


司法院資訊處製作；財團法人民間司法改革基金會備份。
